臺灣基隆地方法院刑事判決
111年度金訴字第240號
公  訴  人  臺灣基隆地方檢察署檢察官
被      告  陳禹辰




            羅子豪




選任辯護人  林金發律師
被      告  林上哲




上列被告因詐欺等案件，經檢察官提起公訴（110年度少連偵字
第15號），嗣被告3人於準備程序中就被訴事實均為有罪之陳述
，本院合議庭裁定由受命法官獨任進行簡式審判程序，並判決如
下：
    主  文
一、戊○○犯如附表各編號「宣告罪刑及沒收」欄所示之罪，各處
    如附表各編號「宣告罪刑及沒收」欄所示之刑及沒收之諭知
    。應執行有期徒刑壹年陸月。
二、己○○犯如附表各編號「宣告罪刑及沒收」欄所示之罪，各處
    如附表各編號「宣告罪刑及沒收」欄所示之刑及沒收之諭知
    。應執行有期徒刑壹年伍月。
三、丙○○犯如附表各編號「宣告罪刑及沒收」欄所示之罪，各處
    如附表各編號「宣告罪刑及沒收」欄所示之刑及沒收之諭知
    。應執行有期徒刑壹年伍月。
    事  實
一、陳禹辰、羅子豪、林上哲於民國108年間加入少年王○杰、劉○榮（
    前開少年所涉詐欺犯行均另案偵辦，無證據證明陳禹辰、羅子
    豪、林上哲知悉或預見其等為少年），及真實姓名、年籍不
    詳綽號「三十六計」、「阿邦」等人所組成具有持續性、牟
    利性之結構性詐欺集團犯罪組織（陳禹辰、羅子豪、林上哲所
    涉參與犯罪組織部分均業經另案判決確定），該組織成員間
    以「秘聊APP」通訊軟體所成立之群組（下稱秘聊群組）進行聯
    繫，陳禹辰擔任管理車手、收水上下班及發放報酬之工作，林
    上哲則擔任第一線收水工作，己○○擔任第二線收水工作。嗣
    陳禹辰、羅子豪、林上哲與前開詐欺集團成員共同意圖為自己
    不法之所有，基於附表各編號詐欺方式欄內所示之犯意聯絡
    ，以附表各編號詐欺方式欄內所示方式，對附表各編號告訴
    人欄內所示之人施以詐術，致使其等均陷於錯誤，而依指示
    交付金融帳戶提款卡並告知密碼或依指示交付現金予附表各
    編號詐欺方式欄所示之車手，並由附表各編號車手欄所示之
    車手將所提領或收受之款項交予林上哲，由林上哲先扣除自己取
    得款項1%金額作為報酬後，再依「三十六計」之指示轉交予
    羅子豪，再由羅子豪轉交予陳禹辰，以此手法製造金流斷點，使
    司法機關難以溯源追查，而移轉上開詐欺所得並隱匿其去向
    。
二、案經甲○○○、乙○○、林素蘭訴由基隆市警察局第二分局報告臺灣
    基隆地方檢察署檢察官偵查起訴。
    理  由
一、按除被告所犯為死刑、無期徒刑、最輕本刑為3年以上有期
    徒刑之罪或高等法院管轄第一審案件者外，於第一次審判期
    日前之準備程序進行中，被告先就被訴事實為有罪之陳述時
    ，審判長得告知被告簡式審判程序之旨，並聽取當事人、代
    理人、辯護人及輔佐人之意見後，裁定進行簡式審判程序，
    刑事訴訟法第273條之1第1項定有明文。經核本件被告陳禹辰
    、羅子豪、林上哲（下合稱被告3人）所犯均係死刑、無期徒
    刑、最輕本刑為3年以上有期徒刑以外之罪，其等於準備程
    序中就被訴事實均為有罪之陳述，經法官告知簡式審判程序
    之旨，並聽取公訴人、被告3人及己○○之辯護人之意見後，
    本院爰依首揭規定，合議裁定由受命法官獨任進行簡式審判
    程序。是本案之證據調查，依同法第273條之2規定，不受同
    法第159條第1項、第161條之2、第161條之3、第163條之1，
    及第164條至170條所規定證據能力認定及調查方式之限制，
    合先敘明。
二、事實欄及附表各編號詐欺方式欄所示犯行，業據被告3人於
    本院準備程序及審理時均坦承不諱（見本院卷第119、128頁
    ），並分別有附表各編號證據資料欄所示各項證據在卷可佐
    ，足認被告3人之任意性自白核與事實相符，並有證據補強
    ，洵堪採為論罪科刑之依據。從而，本案事證明確，被告3
    人如事實欄及附表各編號詐欺方式欄所示犯行均堪認定，應
    依法論科。
三、論罪科刑
  ㈠按洗錢防制法所稱「洗錢」行為，依第2 條規定，係指：
    意圖掩飾或隱匿特定犯罪所得來源，或使他人逃避刑事追訴
    ，而移轉或變更特定犯罪所得；掩飾或隱匿特定犯罪所得
    之本質、來源、去向、所在、所有權、處分權或其他權益者
    ；收受、持有或使用他人之特定犯罪所得。並於第14條、
    第15條規定其罰則，俾防範犯罪行為人藉製造資金流動軌跡
    斷點之手段，去化不法利得與犯罪間之聯結。亦即，洗錢防
    制法之立法目的，在於防範及制止因犯第3 條所列之特定犯
    罪而取得或變得之財物或財產上利益及其之孳息，藉由包含
    處置（即將特定犯罪所得直接予以移轉或變更）、分層化（
    即以迂迴層轉、化整為零之多層化包裝方式，掩飾或隱匿特
    定犯罪所得）及整合（即收受、持有或使用他人之特定犯罪
    所得，使之回流至正常金融體系，而得以合法利用享受）等
    各階段之洗錢行為，使其形式上轉換成為合法來源，以掩飾
    或切斷特定犯罪所得與犯罪之關聯性，而藉以逃避追訴、處
    罰（最高法院刑事大法庭108年度台上大字第3101號裁定同
    斯旨）。查本件詐欺集團成員以附表所示方式詐欺告訴人等
    人，再以附表所示方式得款後，層層轉手交付上游詐欺集團
    成員，其作用在於將詐欺集團成員詐欺被害人所取得贓款，
    透過處置或分層化，客觀上得以切斷詐欺所得金流之去向，
    阻撓國家對詐欺犯罪所得之追查，被告3人於附表各編號所
    示犯行分別擔任車手頭及收水等工作，主觀上亦具有掩飾、
    隱匿該財產與犯罪之關聯性，以逃避國家追訴、處罰之犯罪
    意思，其所為係屬洗錢防制法第2條第1 、2款所稱之洗錢行
    為甚明，應依同法第14條之規定論處。　
  ㈡又刑法第218條第1項所稱之公印，係指由政府依印信條例第6
    條相關規定製發之印信，用以表示公署或公務員之資格，即
    俗稱之大印及小官章而言。刑法所稱公印文，乃指由公印或
    印顆所表現之印影。至刑法上所指之公文書，則指公務員職
    務上製作之文書，與其上有無使用公印無涉，若由形式上觀
    察，文書之製作人為公務員，且文書之內容係就公務員職務
    上之事項所製作，即令該偽造之公文書上所載製作名義機關
    不存在，或所表現之印影並非公印，而為普通印章，然社會
    上一般人既無法辨識而仍有誤信為真正之危險，仍難謂非公
    文書。經查，詐欺集團成員於附表編號2部分，交付告訴人
    乙○○之「台北地檢署監管科收據」，其上偽造之「臺灣臺北
    地方法院檢察署印」印文1枚，係表彰我國法院公證機關之
    全銜，符合印信條例所規定製頒之印信，自屬公印文無訛，
    從而該文書以「臺灣臺北地方法院檢察署」名義製作，並以
    「台北地檢署監管科收據」作為文書名稱，並列載「107年
    度北檢（金）字第98613」之案號外觀，足使人誤信為真正
    之公文書，從而扣案之文書應屬偽造之公文書無疑。至前開
    公文書上之「檢察官侯名皇」之印文，由形式上觀察，僅屬
    機關內部職員代替簽名之職章所作成之印文，顯非依印信條
    例所規定製頒之印章所蓋用，則僅屬偽造普通印文。
  ㈢按刑法第339條之2第1項之以不正方法由自動付款設備取得他
    人之物罪，其所謂「不正方法」，係泛指一切不正當之方法
    而言，並不以施用詐術為限，例如以強暴、脅迫、詐欺、竊
    盜或侵占等方式取得他人之提款卡及密碼，再冒充本人由自
    動提款設備取得他人之物，或以偽造他人之提款卡由自動付
    款設備取得他人之物等，均屬之。經查，附表編號1、2所示
    告訴人2人遭詐欺集團成員施用詐術受騙而分別交付如附表
    編號1、2詐欺方式欄所示帳戶之提款卡予王○杰及劉○榮，經
    王○杰及劉○榮持卡插入自動櫃員機鍵入密碼而冒充為附表編
    號1、2所示告訴人2人本人提領，均屬刑法第339條之2第1項
    所謂之「不正方法」。
  ㈣再被告3人及其他詐欺集團成員就附表編號1、2部分，係冒稱
    臺北市政府警察局員警及檢察官之政府機關及公務員名義犯
    之、就附表編號3部分係冒稱反詐騙科長及檢察官之公務員
    名義犯之，又其所涉共同詐欺之詐欺集團成年成員，至少計
    有指示王○杰前往取款之「阿邦」、指示丙○○上交款項之「
    三十六計」、撥打詐騙電話冒充員警之洪先生、徐科長、檢
    察官侯名皇等人，即係3人以上共同對附表各編號所示之告
    訴人等人實行詐騙，是被告3人等本件詐欺集團成員之行為
    應均該當刑法第339條之4第1項第1款、第2款之構成要件。
  ㈤核被告3人就事實欄及附表編號1所為，均係犯刑法第339條之
    2第1項之以不正方法由自動付款設備取得他人之物罪、同法
    第339條之4第1項第1、2款之三人以上共同冒用政府機關及
    公務員名義詐欺取財罪及洗錢防制法第14條第1項之一般洗
    錢罪；就事實欄及附表編號2所為，均係犯刑法第216條、第
    211條之行使偽造公文書罪、同法第339條之2第1項之以不正
    方法由自動付款設備取得他人之物罪、同法第339條之4第1
    項第1、2款之三人以上共同冒用政府機關及公務員名義詐欺
    取財罪及洗錢防制法第14條第1項之一般洗錢罪；就事實欄
    及附表編號3所為，均係犯刑法第339條之4第1項第1、2款之
    三人以上共同冒用公務員名義詐欺取財罪及洗錢防制法第14
    條第1項之一般洗錢罪。
  ㈥被告3人就附表編號1、2部分，起訴事實已載明本案詐欺集團
    詐得附表編號1、2所示告訴人2人帳戶之提款卡後，復由王○
    杰、劉○榮持上開提款卡前往自動提款機提領各帳戶款項之犯
    罪事實，僅係起訴法條漏載刑法第339條之2第1項之以不正
    方法由自動付款設備取得他人之物罪之規定，本院自得依法
    論科，不受起訴書所犯法條欄記載之拘束；又起訴書就前開
    部分雖漏未敘及被告3人有冒用政府機關名義之事實及法條
    ，惟此部分事實與起訴事實具有實質一罪之關係，本院自得
    予以審理，且前開部分僅涉及加重條件之增減，自毋庸變更
    起訴法條，附此敘明。
  ㈦按共同實施犯罪行為之人，在合同意思範圍以內，各自分擔
    犯罪行為之一部，相互利用他人之行為，以達其犯罪之目的
    者，即應對於全部所發生之結果，共同負責。又共同正犯之
    成立，祇須具有犯意之聯絡及行為之分擔，既不問犯罪動機
    起於何人，亦不必每一階段犯行，均須參與（最高法院28年
    上字第3110號、34年上字第862號判決同斯旨）。而共同正
    犯之意思聯絡，原不以數人間直接發生者為限，若有間接之
    聯絡者，亦包括在內，如甲分別邀約乙、丙犯罪，雖乙、丙
    間彼此並無直接之聯絡，亦無礙於其為共同正犯之成立。準
    此，行為人參與構成要件行為之實施，並不以參與構成犯罪
    事實之全部或始終參與為必要，即使僅參與構成犯罪事實之
    一部分，或僅參與某一階段之行為，亦足以成立共同正犯。
    經查，本件詐欺集團分工細緻明確，被告3人雖未自始至終
    參與各階段之犯行，惟其與詐欺集團其他成員既為詐騙附表
    所示告訴人等人而彼此分工，堪認係在合同意思範圍內，各
    自分擔犯罪行為之一部，並相互利用他人之行為，以達犯罪
    之目的，參諸上開說明，被告3人自應就所參與犯行，對於
    全部所發生之結果，共同負責。從而，被告3人及其他詐欺
    集團成員間（包括撥打詐騙電話之人等），就事實欄及附表
    各編號所示犯行，均有犯意聯絡及行為分擔，應論以共同正
    犯。
  ㈧被告3人與所屬詐騙集團成員於附表編號2部分，其等於偽造
    之「台北地檢署監管科」公文書上偽造「臺灣臺北地方法院
    檢察署印」及「檢察官侯名皇」印文之行為，均屬偽造公文
    書之部分行為，又其等偽造公文書之低度行為，復為行使之
    高度行為所吸收，均不另論罪。
  ㈨被告3人及所屬詐欺集團成員就附表編號1、2所示之數次提領
    各該編號告訴人帳戶款項之行為，客觀上各係於密接之時間
    、在相同之地點所為，侵害之財產法益同一，主觀上亦均係
    基於向詐欺同一人收取詐得款項之單一目的，應認各係同一
    犯意，各行為之獨立性極為薄弱，依一般社會觀念難以強行
    分離，在刑法評價上，以視為數個舉動之接續施行，合為包
    括之一行為予以評價，較為合理，屬接續犯，是應就上開部
    分犯行，各均論以一罪。
 ㈩被告3人就附表編號1所為之以不正方法由自動付款設備取得他
   人之物罪、三人以上共同冒用政府機關及公務員名義詐欺取
   財罪及一般洗錢罪、附表編號2所為之行使偽造公文書罪、以
   不正方法由自動付款設備取得他人之物罪、三人以上共同冒
   用政府機關及公務員名義詐欺取財罪及一般洗錢罪、附表編
   號3所為之三人以上共同冒用公務員名義詐欺取財罪及一般洗
   錢罪犯行，均有實行行為局部同一、目的單一之情形，均應
   認係以一行為同時觸犯數罪，屬異種想像競合犯，依刑法第5
   5條前段規定，於附表編號1、2部分應從一法定刑較重之三人
   以上共同冒用政府機關及公務員名義詐欺取財罪處斷；於附
   表編號3部分應從一法定刑較重之三人以上共同冒用公務員名
   義詐欺取財罪。
 被告3人所犯上開3罪，犯意各別，行為互殊，應予分論併罰。
 按犯（洗錢防制法）前2條之罪，在偵查或審判中自白者，減
   輕其刑，洗錢防制法第16條第2項定有明文。然按想像競合犯
   之處斷刑，本質上係「刑之合併」，其所謂從一重處斷，乃
   將想像競合犯組成之評價上數罪，合併為科刑一罪，其所對
   應之刑罰，亦合併其評價上數罪之數法定刑，而為一個處斷
   刑。易言之，想像競合犯侵害數法益者皆成立犯罪，論罪時
   必須輕、重罪併舉論述，同時宣告所犯各罪名，包括各罪有
   無加重、減免其刑之情形，亦應說明論列，量刑時併衡酌輕
   罪部分量刑事由，評價始為充足，然後依刑法第55條前段規
   定「從一重處斷」，非謂對於其餘各罪可置而不論。因此，
   法院決定處斷刑時，雖以其中最重罪名之法定刑，做為裁量
   之準據，惟於裁量其輕重時，仍應將輕罪合併評價在內（最
   高法院108年度台上大字第3563號裁定意旨參照）。經查，被
   告3人於事實欄及附表各編號所示犯行，於審判中均自白洗錢
   犯罪，原應就其所犯之洗錢罪依洗錢防制法第16條第2項規定
   減輕其刑，惟被告3人所犯洗錢罪屬想像競合犯其中之輕罪，
   亦即被告3人就附表各編號1、2所示犯行均係從一重之三人以
   上共同冒用政府機關及公務員名義詐欺取財罪處斷；就附表
   編號3所示犯行，係從一重之三人以上共同冒用公務員名義詐
   欺取財罪處斷，故就被告3人此部分想像競合輕罪得減刑部分
   ，依上開說明，僅由本院於後述依刑法第57條量刑時一併衡
   酌該部分減輕其刑之事由，附此敘明。  　
 爰審酌被告3人不思循正當管道獲取財物，竟與詐欺集團共同
   行騙，利用一般民眾欠缺法律專業知識，對於檢警機關組織
   分工與案件進行流程未盡熟稔，及信賴公務員執行職務之公
   權力，而以冒用政府機關及公務員名義之方式，遂行其等詐
   欺取財犯行，斲傷民眾對警察機關職務執行之信賴，嚴重破
   壞國家機關公權力行使之威信，所為應予非難，衡以其坦承
   犯行，已具悔意，兼衡渠等犯罪之動機、手段、情節、擔任
   之犯罪角色及參與程度、告訴人等人所受財產損害及家庭、
   經濟、工作及合於洗錢防制法第16條第2項減輕其刑規定等一
   切情狀，分別量處如附表「宣告罪刑及沒收」欄所示之刑，
   並合併定其應執行之刑如主文所示。
四、沒收
  ㈠公文書及公印文部分
　　按偽造之印章、印文或署押，不問屬於犯人與否，沒收之。
    刑法第219條定有明文。又行為人用以詐欺取財之偽造書類
    ，既已交付於被害人收受，則該物非屬行為人所有，除偽造
    書類上偽造之印文、署押，應依刑法第219條予以沒收外，
    依同法第38條第3項之規定，即不得再對各該書類諭知沒收
    。本件詐欺集團成員就附表編號2持以詐騙告訴人乙○○之「
    台北地檢署監管科收據」，該文件上偽造之「臺灣臺北地方
    法院檢察署印」公印文及「檢察官侯名皇」印文各1枚，依
    刑法第219條規定，不問屬於犯人與否，均應予宣告沒收。
    又本案既未扣得與上揭偽造印文內容、樣式一致之偽造印章
    ，參以現今科技發達，縱未實際篆刻印章，亦得以電腦製圖
    軟體模仿印文格式列印或其他方式偽造印文圖樣，是依卷內
    現存事證，無法證明上揭公文書內偽造之「臺灣臺北地方法
    院檢察署印」印文確係透過偽刻印章之方式蓋印偽造，而上
    開偽造之公文書雖係透過超商機器傳真並列印取得，然無法
    排除詐欺集團僅係以電腦製作文書檔案後傳輸之可能，故無
    證據認定確有前揭偽造文書之原本，爰不就偽造之印章或偽
    造公文書之「原本」部分宣告沒收；再扣案之偽造公文書1
    紙，雖為被告3人與本件詐欺集團成員犯罪所用之物，然因
    已交予告訴人乙○○收執，非屬被告3人所有之物，亦非違禁
    物，爰不予宣告沒收，附此敘明。
  ㈡犯罪所得部分
　⒈按犯罪所得，屬於犯罪行為人者，沒收之；前2項之沒收，於
    全部或一部不能沒收或不宜執行沒收時，追徵其價額，刑法
    第38條之1第1項前段及第3項分別定有明文。另按共同正犯
    犯罪所得之沒收、追徵，應就各人所分得之數為之。所謂各
    人「所分得」之數，係指各人「對犯罪所得有事實上之處分
    權限」而言。因此，若共同正犯各成員內部間，對於犯罪所
    得分配明確時，應依各人實際所得宣告沒收。經查，被告丙○○於本案擔任收水工作，尚無確切事證顯示其為詐欺集團之
    主謀，自無可能取得全部之詐得款項，且其於附表各編號所
    示犯行，分別取得報酬新臺幣（下同）22,500元、1,500元
    、3,600元，業據其供承在卷（見110年度少連偵字第15號卷
    二第75頁、本院卷第129頁），依「罪證有疑，利於被告」
    之原則，丙○○就附表各編號所示犯行之犯罪所得僅得分別認
    定為22,500元、1,500元、3,600元，爰就未扣案之犯罪所得
    22,500元、1,500元、3,600元，依前開規定分別於其各次犯
    行項下宣告沒收，並諭知於全部或一部不能沒收或不宜執行
    沒收時，追徵其價額。又被告戊○○及己○○於本院審理時均否
    認有取得任何報酬，復無其他證據足認戊○○及己○○確有獲取
    或分得犯罪所得，自不得對其宣告沒收犯罪所得。
　⒉末按犯洗錢防制法第14條之罪，其所移轉、變更、掩飾、隱
    匿、收受、取得、持有、使用之財物或財產上利益，沒收之
    ；犯第15條之罪，其所收受、持有、使用之財物或財產上利
    益，亦同，洗錢防制法第18條第1項定有明文。惟因洗錢行
    為之標的是否限於行為人者始得宣告沒收，法無明文，是倘
    法條未規定「不問屬於犯罪行為人與否均沒收」時，自仍以
    屬於被告所有者為限，始應予沒收。本件詐欺集團成員從告
    訴人王將罔市、乙○○、丁○○處分別詐得現金2,250,000元、1
    50,000元、360,000元，除前開給予丙○○之報酬外，其餘款
    項均屬詐欺集團所有，足見此等款項非屬於被告3人所有，
    亦無證據證明被告3人就此等款項具有事實上之管領處分權
    限，參酌上開所述，除前述丙○○分得之報酬外，無從就餘款
    依洗錢防制法第18條第1項或刑法第38條之1第1項前段規定
    對被告宣告沒收，附此敘明。
據上論斷，應依刑事訴訟法第273條之1第1項、第299條第1項前
段，判決如主文。
本案經檢察官李怡蒨提起公訴，檢察官楊景舜到庭執行職務。 
中　　華　　民　　國　　111 　年　　8 　　月　　12　　日
                  刑事第四庭  法　官　齊  潔
以上正本證明與原本無異。
如不服本判決應於收受送達後20日內向本院提出上訴書狀，並應
敘述具體理由；其未敘述上訴理由者，應於上訴期間屆滿後20日
內向本院補提理由書(均須按他造當事人之人數附繕本)「切勿逕
送上級法院」。
中　　華　　民　　國　　111 　年　　8 　　月　　12　　日
                              書記官　劉珍珍
附錄論罪法條：　　　　　　　　　
中華民國刑法第211條
偽造、變造公文書，足以生損害於公眾或他人者，處 1 年以上
7 年以下有期徒刑。
中華民國刑法第216條
行使第 210 條至第 215 條之文書者，依偽造、變造文書或登載
不實事項或使登載不實事項之規定處斷。
中華民國刑法第339條之4
犯第 339 條詐欺罪而有下列情形之一者，處 1 年以上 7 年以
下有期徒刑，得併科 1 百萬元以下罰金：
一、冒用政府機關或公務員名義犯之。
二、三人以上共同犯之。
三、以廣播電視、電子通訊、網際網路或其他媒體等傳播工具，
    對公眾散布而犯之。
前項之未遂犯罰之。
洗錢防制法第14條
有第二條各款所列洗錢行為者，處 7 年以下有期徒刑，併科新
臺幣 5 百萬元以下罰金。
前項之未遂犯罰之。
前二項情形，不得科以超過其特定犯罪所定最重本刑之刑。　　
　　　　　　　
附表：　　　　　　　　　　　　　　
編號 被害人 詐欺方式 取款時、地 詐欺金額 車手 證據資料 宣告罪刑及沒收 1 甲○○○ 基於三人以上共同冒用政府機關及公務員名義詐欺取財、以不正方法由自動付款設備取得他人之物及掩飾、隱匿犯罪所得之來源與去向之洗錢犯意聯絡，由詐欺集團成員冒充臺北市政府警察局徐科長、檢察官「侯名皇」及其所屬政府機關之名義，自108年7月10日上午9時許起陸續致電甲○○○，佯稱其未依指示報到，將予以收押等語，致其陷於錯誤，於同日下午2時30分許，將其所申辦之玉山銀行帳號0000000000000號帳戶之提款卡交予依「阿邦」之指示前來收取提款卡之車手王○杰，並將該提款卡之密碼告知「侯名皇」，嗣由王○杰、劉○榮分別於右列所示之時間、地點，接續將前開提款卡插入自動櫃員機並輸入密碼，以此不正方法自該帳戶內提領詐欺金額欄所示之金額。       108年7月10日下午3時5分許起至同日下午3時9分許止，在新北市○○區○○○0段000號 150,000元 王○杰 1.證人即同案被告戊○○於偵查中之證述（見110年度少連偵字第15號卷一【下稱卷一】第11至14頁、第379至382頁）。 2.證人即同案被告己○○於偵查中之證述（見卷一第31至34頁、第301至304頁）。 3.證人即同案被告丙○○於偵查中之證述（見卷一第21至24頁、110年度少連偵字第15號卷二【下稱卷二】第71至79頁）。 4.證人即少年王○杰於警詢及偵訊之證述（見卷一第41至45頁、第第55至57頁、第65至68頁、第327至329頁）。 5.證人即少年劉○榮於警詢及偵訊之證述（見卷一第87至93頁、第103至104頁、第111至114頁、第335至337頁）。 6.證人即告訴人甲○○○於警詢之證述（見卷一第155至159頁）。 7.提領一覽表所附之提領影像18張（見卷一第101至102頁）。　　　 戊○○犯三人以上共同冒用政府機關及公務員名義詐欺取財罪，處有期徒刑壹年肆月。  己○○犯三人以上共同冒用政府機關及公務員名義詐欺取財罪，處有期徒刑壹年  參月。  丙○○犯三人以上共同冒用政府機關及公務員名義詐欺取財罪，處有期徒刑壹年參月。未扣案之犯罪所得新臺幣貳萬貳仟伍佰元沒收，於全部或一部不能沒收或不宜執行沒收時，追徵其價額。    108年7月11日上午9時41分許起至同日上午9時44分許止，在新北市○○區○○○000號 80,000元 王○杰      108年7月11日上午9時48分許起至同日上午9時50分許止，在新北市○○區○○街00號 70,000元 劉○榮      108年7月12日下午3時26分許起至同日下午3時28分許止，在新北市○○區○○○0段00號 150,000元  劉○榮      108年7月13日中午12時55分許起至同日中午12時57分許止，在新北市○○區○○○0段00號 150,000元 劉○榮      108年7月14日中午12時58分許起至同日下午1時許止，在新北市○○區○○○0段00號 150,000元 劉○榮      108年7月15日上午11時42分許起至同日上午11時43分許止，在新北市○○區○○○0段00號 150,000元 劉○榮      108年7月16日上午10時4分許起至同日上午10時6分許止，在臺北市○○區○○○○0段000號 150,000元 劉○榮      108年7月17日上午10時16分許起至同日上午10時19分許止，在臺北市○○區○○○○0段000號 150,000元 劉○榮      108年7月18日上午10時37分許起至同日上午10時39分許止，在臺北市○○區○○○0段00號 150,000元  劉○榮      108年7月19日下午1時15分許起至同日下午1時16分許止，在臺北市○○市○○道0段000號 60,000元 劉○榮      108年7月19日下午1時28分許、同日下午1時29分許，在臺北市中正區市○○道0段000號Y12出口 40,000元 劉○榮      108年7月19日下午2時38分許起至同日下午2時40分許止，在臺北市中正區市○○道0段000號Y15出口 50,000元  劉○榮      108年7月20日下午1時38分許起至同日下午1時40分許止，在臺北市○○區○○○0段00號 150,000元  劉○榮      108年7月21日上午10時21分許起至同日上午10時23分許止，在臺北市○○區○○○0段00號 150,000元  劉○榮      108年7月22日上午11時35分許起至同日上午11時37分許止，在臺北市○○區○○○0段00號 150,000元  劉○榮      108年7月23日上午10時58分許起至同日上午11時1分許止，在臺北市○○區○○○0號 150,000元  劉○榮      108年7月24日上午10時47分許起至同日上午10時53分許止，在臺北市○○區○○○0號 150,000元  劉○榮   2 乙○○  基於三人以上共同冒用政府機關及公務員名義詐欺取財、行使偽造公文書、以不正方法由自動付款設備取得他人之物及掩飾、隱匿犯罪所得之來源與去向之洗錢犯意聯絡，由詐欺集團成員冒充臺北市政府警察局「洪先生」及其所屬政府機關之名義，自108年7月23日下午2時許陸續致電乙○○，佯稱其被冒名申辦電話，須交付郵局提款卡以利查證等語，致其陷於錯誤，將其所申辦之郵局帳號00000000000000號帳戶之提款卡及密碼交予車手劉○榮，劉○榮並將偽造之「台北地檢署監管科收據」1張交給乙○○而行使之，足生損害於乙○○及政府機關對於公文管理之正確性。嗣由劉○榮於右列所示之時間、地點，接續將前開提款卡插入自動櫃員機並輸入密碼，以此不正方法自該帳戶內提領詐欺金額欄所示之金額。      108年7月23日下午3時40分許，在臺北市○○區○○○路0段00號（起訴書漏載） 60,000元  劉○榮 1.證人即同案被告戊○○於偵查中之證述（見卷一第11至14頁、第379至382頁）。 2.證人即同案被告己○○於偵查中之證述（見卷一第31至34頁、第301至304頁）。 3.證人即同案被告丙○○於偵查中之證述（見卷一第21至24頁、卷二第71至79頁）。 4.證人即少年劉○榮於警詢及偵訊之證述（見卷一第87至93頁、第103至104頁、第111至114頁、第335至337頁）。 5.證人即告訴人乙○○於警詢之證述（見卷一第187至189頁）。 6.乙○○提出之郵局存摺封面、內頁影本各1紙（見卷一第195至197頁）。 7.台北地檢署監管科收據1張（見卷一第121頁）。 8.監視器畫面擷圖1份（見卷一第123至149頁）。　　　　　 戊○○犯三人以上共同冒用政府機關及公務員名義詐欺取財罪，處有期徒刑壹年  參月。扣案之偽造「臺灣臺北地方法院檢察署印」之公印文壹枚、「檢察官侯名皇」印文壹枚，均沒收。  己○○犯三人以上共同冒用政府機關及公務員名義詐欺取財罪，處有期徒刑壹年  貳月。扣案之偽造「臺灣臺北地方法院檢察署印」之公印文壹枚、「檢察官侯名皇」印文壹枚，均沒收。  丙○○犯三人以上共同冒用政府機關及公務員名義詐欺取財罪，處有期徒刑壹年  貳月。扣案之偽造「臺灣臺北地方法院檢察署印」之公印文壹枚、「檢察官侯名皇」印文壹枚，均沒收。未扣案之犯罪所得新臺幣壹仟伍佰元沒收，於全部或一部不能沒收或不宜執行沒收時，追徵其價額。    108年7月23日下午3時41分許，在臺北市○○區○○○路0段00號（起訴書漏載） 60,000元 劉○榮      108年7月23日下午3時42分許，在臺北市○○區○○○路0段00號（起訴書漏載）  30,000元  劉○榮   3  林素蘭  基於三人以上共同冒用公務員名義詐欺取財、隱匿犯罪所得之來源與去向之洗錢犯意聯絡，由詐欺集團成員冒充165反詐騙科長「許家輝」及檢察官「侯品煌」，自108年7月2日下午3時許陸續致電林素蘭，佯稱其涉及老鼠會吸金刑案，需提領現金36萬元等候指示等語，致其陷於錯誤，於右列所示時、地，交付現金36萬元予車手王○杰。 108年7月3日下午2時15分許，在基隆市信義區崇法街135巷1弄 360,000元  王○杰 1.證人即同案被告戊○○於偵查中之證述（見卷一第11至14頁、第379至382頁）。 2.證人即同案被告己○○於偵查中之證述（見卷一第31至34頁、第301至304頁）。 3.證人即同案被告丙○○於偵查中之證述（見卷一第21至24頁、卷二第71至79頁）。 4.證人即少年王○杰於警詢及偵訊之證述（見卷一第42至45頁、第第55至57頁、第65至68頁、第327至329頁）。　 5.證人即告訴人丁○○於警詢之證述（見卷一第199至201頁）。 6.丁○○提出之國泰世華銀行之存摺封面及內頁影本各1份（見卷一第221至223頁）。 7.監視器畫面擷圖1份（見卷一第229至235頁）　 戊○○犯三人以上共同冒用公務員名義詐欺取財罪，處有期徒刑壹年參月。  己○○犯三人以上共同冒用公務員名義詐欺取財罪，處有期徒刑壹年貳月。  丙○○犯三人以上共同冒用公務員名義詐欺取財罪，處有期徒刑壹年貳月。未扣案之犯罪所得新臺幣參仟陸佰元沒收，於全部或一部不能沒收或不宜執行沒收時，追徵其價額。